【裁判字號】    97,審訴,10
【裁判日期】    971117
【裁判案由】    清償借款
【裁判全文】
臺灣臺北地方法院民事判決              97年度審訴字第10號
原      告  安泰商業銀行股份有限公司
法定代理人  丙○○
訴訟代理人  乙○○
被      告  甲○○
上列當事人間清償借款事件，本院於民國97年11月6日言詞辯論
終結，判決如下：
    主  文
被告應給付原告新臺幣伍拾玖萬捌仟伍佰貳拾參元，及自民國九
十七年二月十日起至清償日止，按年息百分之十二計算之利息，
暨自民國九十七年三月十日起至清償日止，逾期在六個月以內部
分，按上開利率百分之十，逾期超過六個月部分，按上開利率百
分之二十計算之違約金。
訴訟費用新台幣陸仟伍佰元由被告負擔。
    事實及理由
甲、程序方面：按當事人得以合意定第一審管轄法院，但以關於
    由一定法律關係而生之訴訟為限，前項合意，應以文書證之
    ，又移送訴訟之裁定確定時，受移送之法院受其羈束，民事
    訴訟法第24條、第30條第1項定有明文。本件依兩造所定借
    款契約第20條約定，合意以本院為管轄第一審法院，故本院
    就本件清償借款之訴自有管轄權，又本件經臺灣嘉義地方法
    院裁定移送前來，本院應受該裁定之羈束，不得再行移送，
    被告抗辯本院無管轄權云云，洵非可採。
乙、實體方面：
  一、原告起訴主張：
      被告甲○○於民國93年7月20日，向原告借款新臺幣（下
      同）870,000元，約定借款期間自93年7月20日起至98年7
      月20日止，契約約定前3個月按年息3％計息，第4個月起
      按年息12％計算之計息，另約定被告如遲延還本或付息時
      ，債務視為到期，借款人喪失期限之利益，遲延履行給付
      給付本金或利息時，除仍按上開利率計息外，其逾期在6
      個月以內部分按上開利率10%，逾期超過6個月者照上開利
      率20%計付違約金。詎被告僅攤還本息至97年2月10日止，
      其後即未依約清償，依約其債務應視同全部到期，現被告
      尚積欠原告本金598,523元，爰依法請求被告清償如訴之
      聲明第一項所示借款本金及其利息暨違約金。
  二、被告方面：被告未到庭陳述，惟以書狀稱其已向嘉義地方
      法院聲請更生，不久就能獲得更生認定之裁定，以資抗辯
      。
  三、得心證之理由：原告主張上開事實，業據其提出信用借款
      契約書、交易明細等件為證，且為被告所不爭執，應堪信
      為真實。被告雖辯稱其已向臺灣嘉義地方法院聲請更生，
      不久就能獲得更生認定之裁定云云。惟經本院依消費者債
      務清理查詢系統查詢結果，本件被告雖已向臺灣嘉義地方
      法院聲請更生程序，惟僅獲保全處分裁定（臺灣嘉義地方
      法院97年6月12日97年度消債更字第13號裁定），更生方
      案尚未獲嘉義地方法院法院之認可，原告為本件請求於法
      尚無不合。從而，原告依消費借貸契約請求被告給付如主
      文第一項所示之金額、利息、違約金，為有理由，應予准
      許。
  四、訴訟費用負擔之依據：民事訴訟法第78條。
中    華    民    國    97    年    11    月    17    日
                  民事第六庭    法  官  張松鈞
以上正本係照原本作成。
如對本判決上訴，須於判決送達後20日內向本院提出上訴狀。
中    華    民    國    97    年    11    月    17    日
                                書記官  賴敏慧


司法院資訊處製作；財團法人民間司法改革基金會備份。
